【裁判字號】    94,簡上,116
【裁判日期】    950620
【裁判案由】    竊盜
【裁判全文】
臺灣屏東地方法院刑事判決             94年度簡上字第116號
上  訴  人  臺灣屏東地方法院檢察署檢察官
被      告  壬○○
                    現於：臺灣屏東看守所
上列上訴人因被告竊盜案件，不服本院94年度簡字第921 號中華
民國94年6 月30日刑事簡易判決（94年度偵字第2663號）提起上
訴及移送併辦（94年度偵字第4268、4610、4746號、95年度偵字
第815 、2336、2355號），本院受理之合議庭認有刑事訴訟法第
452條之情形，自為第一審判決如下：
    主      文
原判決撤銷。
壬○○連續在車站竊盜，處有期徒刑壹年。
    事      實
一、壬○○基於意圖為自己不法所有之概括犯意，自民國94年5
    月25日起，至95年4 月8 日止，連續在如附表所示之時間及
    屏東火車站等地點，以附表所示之方法，竊取己○○等人如
    附表所載之財物，嗣為警先後查獲。
    理      由
一、上述犯罪事實，業據被告壬○○於本院審理中供承不諱，核
    與被害人即證人己○○、戊○○、辛○○、庚○○、乙○○
    於本院審理中及被害人林惠昭、丙○○、甲○○等於警訊中
    指陳情節相符，此外復有贓物認領保管單6 紙及相片29幀附
    案可資佐証，被告自白核與事實相符，犯行足堪認定。
二、核被告於附表一所示編號第1 、4 、5 項犯行所為，均係犯
    刑法第321 條第1 項第6 款之在車站竊盜罪，如附表編號2
    、3 、6 、7 及8 號所為，則係犯同法第320 條第1 項之普
    通竊盜罪。其多次犯行，時間緊接，觸犯構成要件相同之罪
    名，應依連續犯之例，以一罪論並加重其刑。移送併辦之被
    告94年5 月27日及同年6 月23日以後犯行，雖未據起訴，然
    與聲請部分有連續犯之裁判上一罪關係，為聲請效力所及，
    本院自應一併審理。茲審酌被告犯後坦承己非，態度尚稱良
    好，惟多次竊行，危害非輕及其他一切情狀等，爰量處如主
    文第二項所示之刑，以示懲儆。
三、原審論罪科刑固非無見，惟未及審酌應一併審理之移送併辦
    部分，且原聲請簡易判決處刑之如附表編號1 之被告犯行，
    係犯刑法第321 條第1 項第6 款之在車站竊盜罪，然原審僅
    論以刑法第320 條第1 項之普通竊盜罪，自均有未妥，上訴
    意旨雖未論及於此，然原審未及審酌而提起上訴部分，仍有
    理由，且本院合議庭認被告所為，有刑事訴訟法第452 條情
    形，已不應依簡易判決處刑，是合應撤銷原判決，並依通常
    審判程序自為第一審判決。
據上論斷，應依刑事訴訟第455 之1 第3 項、第369 條第1 項前
段、第452 條、第299 條第1 項前段、刑法第56條、第321 條第
1 項第6 款，判決如主文。
中    華    民    國    95    年    6    月    20     日
                  刑事第一庭    審判長法  官  潘正屏
                                      法  官  黃聖涵
                                      法  官  曾吉雄
94簡上字116號附表一
┌──┬───┬────┬────┬───────┬───┐
│編號│行為人│行竊時間│行竊地點│行竊方法及所得│被害人│
├──┼───┼────┼────┼───────┼───┤
│１  │壬○○│94年5 月│屏東市光│徒手竊取放置於│己○○│
│    │      │25日20時│復路43號│攤位上之現金新│      │
│    │      │50分許  │屏東火車│台幣一千六百五│      │
│    │      │        │站內之「│十元          │      │
│    │      │        │快樂鳥紅│              │      │
│    │      │        │茶站」攤│              │      │
│    │      │        │位      │              │      │
├──┼───┼────┼────┼───────┼───┤
│２  │壬○○│94年5 月│屏東市中│徒手開啟檳榔攤│戊○○│
│    │      │27日2 時│山路與永│之抽屜，竊取現│      │
│    │      │10分許  │福路口之│金新台幣六仟元│      │
│    │      │        │「阿明檳│              │      │
│    │      │        │榔攤」  │              │      │
├──┼───┼────┼────┼───────┼───┤
│３  │壬○○│94年6 月│屏東市金│徒手竊取咖啡色│庚○○│
│    │      │6 日10時│泉里復興│花格子手提包乙│      │
│    │      │20分許  │路25號「│只（內含現金新│      │
│    │      │        │丸山遊藝│台幣五百元）  │      │
│    │      │        │場」    │              │      │
├──┼───┼────┼────┼───────┼───┤
│４  │壬○○│94年6 月│屏東市光│徒手竊取紅色皮│丁○○│
│    │      │23日12時│復路43號│夾乙只（內含身│      │
│    │      │許      │屏東火車│分證、汽車及機│      │
│    │      │        │站候車室│車駕照、健保卡│      │
│    │      │        │１號售票│、學生證、土地│      │
│    │      │        │窗口    │銀行提款卡、機│      │
│    │      │        │        │車強制責任險保│      │
│    │      │        │        │險證各一枚及現│      │
│    │      │        │        │金新台幣二千七│      │
│    │      │        │        │百元）        │      │
├──┼───┼────┼────┼───────┼───┤
│５  │壬○○│94年9 月│屏東市光│徒手竊取放置於│臺灣鐵│
│    │      │14日12時│復路43號│櫃臺窗口上之五│路管理│
│    │      │16分許  │屏東火車│十元硬幣四十四│局屏東│
│    │      │        │站候車室│枚，共計新台幣│火車站│
│    │      │        │３號售票│二千二百元    │售票員│
│    │      │        │窗口    │              │：林讓│
│    │      │        │        │              │生    │
├──┼───┼────┼────┼───────┼───┤
│６  │壬○○│94年11月│屏東市光│徒手開啟香雞排│林惠昭│
│    │      │7 日21時│復路102 │攤之抽屜，竊取│      │
│    │      │30分許  │號「品惠│現金新台幣三仟│      │
│    │      │        │超大香雞│元            │      │
│    │      │        │排店」  │              │      │
├──┼───┼────┼────┼───────┼───┤
│７  │壬○○│95年4 月│屏東市大│進入店內，徒手│丙○○│
│    │      │5 日18時│興路178 │開啟抽屜，竊取│      │
│    │      │10分許  │號      │黑色條紋手提包│      │
│    │      │        │        │乙只（內含行動│      │
│    │      │        │        │電話乙支、證件│      │
│    │      │        │        │及梳子乙支）  │      │
├──┼───┼────┼────┼───────┼───┤
│８  │壬○○│95年4 月│屏東市復│徒手開啟鋼珠部│丸山歡│
│    │      │8 日19時│興路25號│櫃檯之抽屜，竊│樂世界│
│    │      │44分許  │「丸山歡│取現金新台幣三│遊藝場│
│    │      │        │樂世界遊│萬九仟元      │遊藝場│
│    │      │        │藝場」  │              │店員：│
│    │      │        │        │              │甲○○│
└──┴───┴────┴────┴───────┴───┘
以上正本證明與原本無異。
如不服本判決應於收受本判決送達後10日內向本院提出上訴書狀
，其未敘述上訴理由者，並得於提起上訴後10日內向本院補提理
由書狀（均須按他造當事人之人數附繕本）「切勿逕送上級法院
中    華    民    國    95    年    6    月    20     日
                                      書記官  盧建新
論罪科刑法條：刑法第321條第1項第6款。
中華民國刑法第321條
犯竊盜罪而有左列情形之一者，處 6 月以上、 5 年以下有期徒
刑：
一  於夜間侵入住宅或有人居住之建築物、船艦或隱匿其內而犯
之者。
二  毀越門扇、牆垣或其他安全設備而犯之者。
三  攜帶兇器而犯之者。
四  結夥三人以上而犯之者。
五  乘火災、水災或其他災害之際而犯之者。
六  在車站或埠頭而犯之者。
前項之未遂犯罰之。


司法院資訊處製作；財團法人民間司法改革基金會備份。
